【裁判字號】    90,上易,1975
【裁判日期】    900824
【裁判案由】    傷害
【裁判全文】
臺灣高等法院刑事判決                            九十年度上易字第一九七五號
    上  訴  人
    即  被  告  乙○○
右列被告因傷害案件，不服臺灣板橋地方法院，九十年度易字第四九三號，中華民國
九十年五月七日第一審判決（起訴案號：臺灣板橋地方法院檢察署八十九年度偵字第
二二一五二號），提起上訴，本院判決如左：
    主  文
上訴駁回。
    事  實
一、乙○○因計程車租賃事宜與甲○○發生爭執，竟夥同姓名、年籍不詳之成年男子
    等共四人，基於普通傷害之犯意聯絡，於民國八十九年十月六日下午四時許，在
    臺北縣三重市○○路○段一一二號後方（乙○○所經營之修車廠），共同毆打甲
    ○○，致甲○○受有左背擦挫傷約六乘三平方公分、左大拇指擦傷約四公分等之
    傷害。
二、案經甲○○訴由臺北縣警察局三重分局移由臺灣板橋地方法院檢察署檢察官偵查
    起訴。
    理  由
一、訊據被告乙○○矢口否認有何傷害犯行，辯稱略以：不是伊打，是告訴人罵別人
    女友，別人打他，告訴人是欠帳不還，伊僅係勸架等云云。
二、本院查：
    (一)、右揭犯罪事實業據告訴人於警、偵訊、原審暨本院調查時指述綦詳，復有臺
        北縣立三重醫院驗傷診斷證明書在卷可稽。
    (二)、被告於警訊中供稱伊並未毆打告訴人甲○○，係前來伊之車廠修理汽車之人
        推告訴人（見八十九年十月七日警訊筆錄）。於原審則供稱：「（與告訴人
        何關係？何以造成傷害案件？）八十八年三月九日開始向我租車的人，提出
        租賃契約（閱後發還）至八十九年四月六日止，有Ｔ六－四七八號、Ｑ一－
        二三九號，後者是他自己買的靠在順記，順記也是我買車靠在順記。我有執
        業登記證，只開個人的，不能開車行的。告訴人欠我車租、修車費共五萬多
        元。他在重新橋下賭博，我遇到（連我四人去，其他三人是我司機），叫他
        來對帳，他來（坐我車回來），他到我工廠來要對帳，尚未對帳前小姐曾打
        電話給他，但告訴人在電話中罵，她男友在我修車廠當修車師傅（曾姓），
        師傅以椅子、拳頭打被告，我勸架，在車廠停車處打，打二、三下而已，我
        只看到一人打，馬上上前勸架。會計是林秀琳。我拉告訴人。其他人都是我
        司機（就是那些與我同去重新橋下的人）沒打到。告訴人嘴很硬，不付錢，
        曾寫存證信函給他他也不理，天天賭博，連自己修車錢都不付。」等語（見
        原審九十年三月十九日訊問筆錄）；又供稱：「不是我打，是告訴人罵別人
        女友，別人打他。告訴人是欠帳已到期不還。（如何由重新橋下帶告訴人回
        來？）我常看到他在該處賭博，經過看到，叫他回來對帳；他在電話中罵別
        人女友（即會計），會計對我說她催帳他罵她，之後他就與師傅衝突起來，
        我上前勸架。」等語（見原審九十年四月十六日訊問筆錄）。而被告與告訴
        人間，存有糾紛情事，並至重新橋下把告訴人帶回修車廠談判，於警訊中先
        稱不認識甲○○？再稱與甲○○係因租車修車沒給錢等語（見八十九年十月
        七日警訊筆錄），被告所供前後不一，尚難採信。
    (三)、據上，綜合觀察整體發生時程經過，被告先以係前來其車廠修車之人推告訴
        人，另則以係其車廠之師傅打告訴人，前後供述齟齬，被告前後不一致之供
        述，已難為其有利之認定。況經諭知被告應帶同所陳之證人即其修車廠內之
        會計、師傅到庭以供查證，惟未帶同到庭，所陳難謂可採，被告所辯，要係
        飾卸之詞，事證明確，被告犯行，足以認定。
二、原審核被告乙○○所為，係犯刑法第二百七十七條第一項之傷害罪，其與不詳年
    籍姓名之成年男子等四人間，有犯意之聯絡及行為之分擔，均為共同正犯。爰審
    酌被告與告訴人間，僅係就計程車租賃事宜滋生細故所致使，不思循正常程序解
    決，及其犯罪動機、目的、手段、所致被害人傷害程度，並犯罪後態度暨綜合其
    他一切情狀，說明刑法第四十一條業於九十年一月四日修正，同年月十日公布，
    於同年一月十二日生效施行，其修正條文為：「犯最重本刑為五年以下有期徒刑
    以下之刑之罪，而受六個月以下有期徒刑或拘役之宣告，因身體、教育、職業、
    家庭之關係或其他正當事由，執行顯有困難者，得以一元以上三元以下折算壹日
    ，易科罰金。但確因不執行所宣告之刑，難收矯正之效，或難以維持法秩序者，
    不在此限。」「併合處罰之數罪，均有前項情形，其應執行之刑逾六月者，亦同
    」，與修正前刑法第四十一條比較結果，修正後條文，於被告並無不利，依刑法
    第二條第一項前段規定，應依裁判時之法律，即修正後刑法第四十一條第一項前
    段規定諭知易科罰金之折算標準。適用刑法第二條第一項前段，第二十八條、第
    二百七十七條第一項，第四十一條第一項前段，罰金罰鍰提高標準條例第一條前
    段、第二條，判決乙○○共同傷害人之身體，處拘役肆拾日，如易科罰金，以參
    佰元折算壹日。其認事用法，核無違誤。上訴意旨，仍執陳詞，任意指摘原判決
    不當，為無理由，應予駁回。
據上論斷，應依刑事訴訟法第三百六十八條，判決如主文。
本案經檢察官呂丁旺到庭執行職務。
中    華    民    國      九十      年       八       月     二十四     日
                              臺灣高等法院刑事第廿四庭
                                  審判長法  官  陳  貽  男
                                        法  官  王  炳  梁
                                        法  官  李  世  貴
右正本證明與原本無異。
不得上訴。
                                        書記官  黃  嬿  婉
中    華    民    國      九十      年       八       月     二十七     日
附錄本案論罪科刑法條全文：
刑法第二百七十七條
傷害人之身體或健康者，處三年以下有期徒刑、拘役或一千元以下罰金。
犯前項之罪，因而致人於死者，處無期徒刑或七年以上有期徒刑；致重傷者，處三年
以上、十年以下有期徒刑。


司法院資訊處製作；財團法人民間司法改革基金會備份。
